臺灣高雄地方法院刑事裁定
111年度撤緩字第34號
聲  請  人  臺灣高雄地方檢察署檢察官
受  刑  人  高濬洋



上列聲請人因受刑人妨害秩序案件，聲請撤銷緩刑之宣告（111
年度執聲字第372號），本院裁定如下：
    主  文
高濬洋於臺灣高雄地方法院一○九年度訴字第五四九號刑事判決
所受之緩刑宣告撤銷。
    理  由
一、聲請意旨略以：受刑人高濬洋因妨害秩序案件，經本院以10
    9年度訴字第549號判決判處有期徒刑6月，緩刑3年，並應向
    指定之政府機關、政府機構、行政法人、社區或其他符合公
    益目的之機構或團體提供120小時之義務勞務，及參加法治
    教育2場次，而於民國110年3月11日確定在案。嗣經臺灣高
    雄地方檢察署（下稱高雄地檢署）檢察官諭知受刑人應於11
    1年3月10日前，履行上開緩刑所附義務勞務之負擔完畢，惟
    其未於期限內履行完成，是認受刑人違反刑法第74條第2項
    第5款所定負擔情節重大，已合於刑法第75條之1第1項第4款
    所定撤銷緩刑宣告之原因，爰依刑事訴訟法第476條之規定
    聲請撤銷緩刑宣告等語。
二、按緩刑宣告，得斟酌情形，命犯罪行為人向指定之政府機關
    、政府機構、行政法人、社區或其他符合公益目的之機構或
    團體，提供40小時以上240小時以下之義務勞務；受緩刑之
    宣告，而違反刑法第74條第2項第1款至第8款所定負擔情節
    重大者，足認原宣告之緩刑難收其預期效果，而有執行刑罰
    之必要者，得撤銷其緩刑宣告，刑法第74條第2項第5款、第
    75條之1第1項第4款分別定有明文。又刑法第75條之1第1項
    第4款係採裁量撤銷主義，賦與法院撤銷與否權限，法官應
    依職權本於合目的性為裁量，除認定被告於緩刑期間是否有
    違反所定負擔之事實外，尚須進一步審酌該違反情節是否重
    大至已難收緩刑之預期效果，而確有執行刑罰必要；至所謂
    「情節重大」，乃指受判決人顯有履行負擔之可能，而隱匿
    或處分其財產故意不履行、無正當事由拒絕履行或顯有逃匿
    之虞等情事者而言。
三、經查：
（一）受刑人因妨害秩序案件，經本院以109年度訴字第549號判
      決判處有期徒刑6月，緩刑3年，並應向前揭指定之機關、
      機構或團體提供120小時之義務勞務，及參加法治教育2場
      次，而於110年3月11日確定等情，有臺灣高等法院被告前
      案紀錄表及前揭判決在卷可憑。又受刑人受前開緩刑宣告
      後，高雄地檢署檢察官即諭知受刑人應於111年3月10日前
      履行上開緩刑條件之義務勞務完畢，受刑人並曾於110年8
      月20日報到義務勞務之新收程序，嗣因其未向指定機構履
      行義務勞務，經高雄地檢署檢察官數次發函通知及經觀護
      人當面告誡，提醒受刑人應於111年3月10日前履行完成該
      緩刑負擔，惟受刑人僅於110年12月1日、111年1月12日各
      履行3小時之義務勞務，迄至履行期限屆滿，仍未於檢察
      官指定期間內完成120小時義務勞務等情，有高雄地檢署
      檢察官執行附條件緩刑案件通知書、高雄地檢署觀護輔導
      紀要、緩起訴被告執行義務勞務通知書、履行義務勞務者
      交案說明會議程暨簽到表、高雄地檢署110年10月12日雄
      檢榮莊110執護勞29字第1100066015號、111年1月27日雄
      檢榮莊110執護勞29字第1119007425號履行義務勞務通知
      函暨各該送達證書、執行保護管束情況訪視報告表、社區
      處遇工作日誌等件在卷可憑，是受刑人確有違反刑法第74
      條第2項第5款所定緩刑負擔之情形。
（二）本院審酌受刑人明知已受緩刑宣告，本應積極於檢察官所
      定之履行期間內完成義務勞務，期間經高雄地檢署檢察官
      及觀護人多次發函或面告通知履行，竟置若罔聞，迄今僅
      完成6小時之義務勞務時數，顯見其履行本件緩刑所附義
      務勞務負擔之意願低落；再者，受刑人固曾於履行期間向
      高雄地檢署觀護人表示其因在檳榔攤工作，擔心體力不支
      才未履行義務勞務等語，有該署之觀護輔導紀要在卷可稽
      ，然觀護人於111年3月4日至受刑人自陳所任職之檳榔攤
      訪視，並未發現受刑人於現場工作，現場店員則告稱受刑
      人只曾在該檳榔攤開幕時幫忙約2、3天，其後便未曾在該
      處工作，亦已有一段時間沒有見到受刑人等語，有上開高
      雄地檢署執行保護管束情況訪視報告表在卷可參，是受刑
      人所述任職於檳榔攤乙節，難認係其未遵期履行義務勞動
      完畢之正當理由；又受刑人於履行期間內亦無在監在押情
      形乙節，有前揭被告前案紀錄表附卷可稽，益徵受刑人客
      觀上並無何不能履行負擔之情事，且受刑人甚曾於110年1
      2月1日書面允諾將在履行期間屆滿前，以每日履行6小時
      、分為20日之方式完成義務勞務，有其陳述狀在卷可查，
      足見被告應有相對充足時間得以完成該緩刑條件，始提出
      該履行計畫，然其嗣後卻藉詞推託而僅完成6小時之義務
      勞務，業同上述，是自其履行該緩刑條件所持之出爾反爾
      態度、未具正當事由，迄今僅完成總時數20分之1之義務
      勞務等客觀情狀以觀，均難認受刑人有何履行該緩刑條件
      之誠意。
（三）基於上情，本院認受刑人經高雄地檢署檢察官、觀護人以
      書面、面告方式三催四請、耳提面命其應於履行期間完成
      緩刑所附之義務勞務條件，卻仍無正當事由即未遵期履行
      ，足認受刑人毫不在意法院先前宣告緩刑之寬典，已違背
      上開判決所諭知之緩刑負擔情節重大，無從預期受刑人可
      收本件緩刑鼓勵自新之效果，當有執行原刑罰之必要，是
      聲請人依刑法第75條之1第1項第4款規定，聲請撤銷受刑
      人之緩刑宣告，為有理由，應予准許。
四、依刑事訴訟法第476條，刑法第75條之1第1項第4款，裁定如
    主文。
中　　華　　民　　國　　111 　年　　4 　　月　　12　　日
                  刑事第六庭    法  官  莊維澤
以上正本證明與原本無異。
如不服本裁定，應於收受送達後5 日內向本院提出抗告狀。
中　　華　　民　　國　　111 　年　　4 　　月　　12　　日
　　　　　　　　　　　　　　　　書記官　吳韻芳